Jeziel Lopes Carvalho

Ipatinga, MG



jeziellcarvalho@gmail.com



31993841675



linkedin.com/in/jezielcarvalho



https://jeziellopes.github.io

Summary

Desenvolvedor Front-End React. 4 anos de experiência com Engenharia de Software para a Web atuando como Frontend (React), Mobile (React Native e Flutter), Backend (Laravel/Node.js). Com vivência em projetos de Plataformas Digitais, Dashboards, Design Systems, REST APIs, Websocket, Microserviços, Microfrontends, Mobile Apps e núvem AWS.

Formação e Certificados:

- Bacharel em Sistemas de Informação
- MITx 6.00x Introducing to Computer Science using Python

Experience



🔽 Full Stack Engineer | React | Node | AWS

DevSkin - Outsourcing

Dec 2021 - Jun 2022 (7 months)

Responsabilidades:

- Implementar novos componentes e telas com base em protótipos definidos pelo time de produto, utilizando React, Hooks, Next, Redux, Context API, TypeScript, JavaScript (ES5, ES6, ES7, ES8, ES9) e Styled-Components.
- Implementar Testes Unitários utilizando Jest e React Testing Library.
- Implementar novos endpoints em APIs Nodejs, com documentação em Swagger.
- Realizar integrações com APIs, com cancelamento de requisições para otimizar consumo de recursos.

Desafios:

- Implementar status "online" e "offline" utilizando Websocket no projeto de uma EdTech de aulas online de inglês.
- Atuar em um projeto para o setor fiscal, dando suporte em uma arquitetura composta por Microfrontends React, APIs Nodejs, Serverless e SQS AWS.
- Implementar um campo de pesquisa com sugestões em tempo real utilizando Regex e Bold Effect com apenas React e JavaScript.

Front End Sr | React Developer

ioasys

May 2021 - Dec 2021 (8 months)

Responsabilidades:

- Implementar novas funcionalidades definidas pelo time de produto.
- Criar interfaces amigáveis com foco em usabilidade e acessibilidade.
- Desenvolver websites e plataformas digitais utilizando React, Hooks, Gatsby, Next, Redux, Context API, TypeScript e JavaScript (ES5, ES6, ES7, ES8, ES9).
- Implementar Testes Unitários utilizando Jest e React Testing Library.
- Realizar integrações com APIs.

Desafios:

- Publicar aplicações React em ambiente AWS Bucket S3.
- Implementar Storybook Controls em um Design System para melhorar a utilização de componentes pelas demais squads.
- Mentorado de novos colaboradores para difusão de boas práticas.

React Native | Flutter Developer

Foodway

Apr 2020 - Mar 2021 (1 year)

Responsabilidades:

- Reestilizar telas aplicando guias de estilos e protótipos definidos pelo time de produto utilizando Styled-Components, aplicando conceitos de experiência de usuário, usabilidade e acessibilidade.
- Realizar integrações com APIs e manter estado de carrinho e pedidos utilizando React Native, JavaScript (ES5, ES6, ES7, ES8, ES9) e Redux.

Desafios:

- Atuar no lançamento do MVP de um app mobile de comanda digital em React Native.
- Atuar paralelamente em uma nova versão do app em Flutter e Dart, utilizando Repository Pattern.

Full Stack | React | Nodejs Developer

Plus.me Agência Criativa

Nov 2019 - Apr 2020 (6 months)

Responsabilidades:

- Colher requisitos de novas soluções juntamente com o time de produto.
- Criar interfaces amigáveis com foco em experiência do usuário, considerando usabilidade e acessibilidade.
- Modelar e implementar produtos digitais utilizando JavaScript (ES5, ES6, ES7, ES8, ES9), React e Nodeis.
- Realizar integrações com APIs de terceiros para reunir dados de campanhas de clientes.
- Desenvolver landing pages prototipadas pelo time de Design, utilizando React e Styled-Components.

Desafios:

- Desenvolver um site temático para um bistrô com um cardápio interativo utilizando React e Styled-Components.
- Participar do estágio inicial de um produto da agência que permitiria os clientes realizar uma gestão própria de leads em um dashboard.

Full Stack Lavavel | PHP | JavaScript Developer

Grupo Central | Central Farma e Central Nutrition

Feb 2019 - Nov 2019 (10 months)

Responsabilidades:

- Colher requisitos de novas funcionalidades com o time de produto.
- Criar interfaces amigáveis com foco em experiência do usuário, considerando usabilidade e acessibilidade.
- Modelar e implementar novas funcionalidades em um monolítico MVC, utilizando Laravel/PHP, Javascript (ES5/jQuery) e CSS (CSS3).

Desafios:

- Modelagem e implementação de um novo módulo para a plataforma de parceiros da farmácia para uso em todo o território nacional.
- Publicação de aplicações Laravel em ambiente AWS EC2.

Education



派 Centro Universitário do Leste de Minas Gerais

Sistemas de Informação, Análise de Sistemas 2017 - 2021



Senac Minas

Técnico em Redes de Computadores, Informática 2009 - 2011

Licenses & Certifications

мітх 6.00х: Introduction to Computer Science and Programming using Python - MITx on edX

f8f11acdec7e4453be6ef75e20638afd

Skills

React.js • Node.js • TypeScript • MongoDB • JavaScript • React Native • Flutter • Amazon SQS Serverless Computing
Object-Oriented Programming (OOP)